臺灣臺北地方法院刑事判決
111年度審易字第1408號
公  訴  人  臺灣臺北地方檢察署檢察官
被      告  丁立偉



上列被告因贓物等案件，經檢察官提起公訴（111年度偵字第158
37號、第16629號、第17914號），被告於準備程序中就被訴事實
為有罪之陳述，經本院告知簡式審判程序意旨，並聽取公訴人及
被告之意見後，裁定改依簡式審判程序審理，判決如下：
    主      文
丁立偉犯如附表一所示之罪，各處如附表一主文欄所示之刑。附
表一編號二、三部分，應執行有期徒刑伍月，如易科罰金，以新
臺幣壹仟元折算壹日。
未扣案如附表二所示之犯罪所得均沒收，於全部或一部不能沒收
或不宜執行沒收時，追徵其價額。
    事實及理由
一、按除被告所犯為死刑、無期徒刑、最輕本刑為3年以上有期
    徒刑之罪、或高等法院管轄第一審案件者外，於審判期日前
    之程序進行中，被告先就被訴事實為有罪之陳述時，審判長
    得告知被告簡式審判程序之旨，並聽取當事人、代理人、辯
    護人及輔佐人之意見後，裁定進行簡式審判程序，刑事訴訟
    法第273條之1第1項定有明文。經查，本案被告丁立偉被訴
    贓物等案件，被告於本院準備程序中就被訴事實為有罪之陳
    述，經本院告知被告簡式審判程序之旨，並聽取檢察官及被
    告之意見後，裁定依刑事訴訟法第273條之1第1項之規定，
    改依簡式審判程序進行審判，是本案之證據調查，依刑事訴
    訟法第273條之2規定，不受同法第159條第1項、第161條之2
    、第161條之3、第163條之1及第164條至第170條規定之限制
    ，合先敘明。
二、本案之犯罪事實及證據，除犯罪事實欄及證據並所犯法條欄
    關於「田中洋輔」之記載，均應更正為「畠中洋輔」；犯罪
    事實欄關於「復基於詐欺之犯意」之記載，應補充更正為「
    復基於詐欺取財及詐欺得利之犯意」；犯罪事實欄關於「新
    臺幣（下同）7萬5,212元之商品」之記載，應更正為「新臺
    幣（下同）75,210元之商品及遊戲點數」；犯罪事實欄關於
    「無線行動電話風電架1支」之記載，應更正為「無線行動
    電話充電架1支」；犯罪事實欄關於「扳手」之記載，應補
    充更正為「扳手2支」、犯罪事實欄關於「竊取……零錢總計2
    ,000元得手」之記載，應更正為「竊取……零錢總計1萬元得
    手」；證據並所犯法條欄關於「黃宣翎」之記載，應更正為
    「黃萱翎」；證據部分補充「被告丁立偉於本院準備程序及
    審理中之自白」外，餘均引用臺灣臺北地方檢察署檢察官起
    訴書（如附件）之記載。
三、論罪科刑：
　㈠就附件所載犯罪事實一㈠部分：
　　⒈按刑法第339條第1項、第2項分別規定詐欺取財罪及詐欺得
      利罪，前者之行為客體係指財物，後者則指取得債權、免
      除債務、延期履行債務或提供勞務等財物以外之財產上不
      法利益（最高法院86年度台上字第3534號判決要旨參照）
      。被告盜刷告訴人畠中洋輔之信用卡，係購買手機等商品
      及遊戲點數，就實體商品部分，應屬財物，就遊戲點數部
      分，則為不法利益。
　　⒉核被告就附件所載犯罪事實一㈠所為，關於收受告訴人畠中
      洋輔之信用卡部分，係犯刑法第349條第1項之收受贓物罪
      ，關於持卡盜刷部分，則係犯刑法第339條第1項之詐欺取
      財罪及同條第2項之詐欺得利罪；起訴書在犯罪事實欄已
      敘及被告係刷卡購買商品和遊戲點數，論罪部分雖未引用
      刑法第339條第2項之詐欺得利罪，應係漏載，本院於審理
      中已告知被告此部分之罪名，併此敘明。被告於4小時內
      ，持續以告訴人畠中洋輔之信用卡盜刷7筆款項，係基於
      單一犯意，利用同一機會，在短期內反覆實施，屬接續犯
      ，應包括視為1個盜刷行為予以評價，即為已足；被告以1
      盜刷行為，觸犯詐欺取財及詐欺得利2罪，為想像競合犯
      ，應依刑法第55條規定，應從情節較重之詐欺取財罪處斷
      。
　㈡被告就附件所載犯罪事實一㈡所為，係犯刑法第320條第1項之
    竊盜罪；被告就犯罪事實一㈢所為，係犯刑法第321條第1項
    第3款之攜帶兇器竊盜罪。
　㈢被告就就附件所載犯罪事實一㈡部分，與真實姓名年籍不詳、
    綽號「子威」之成年男子有犯意聯絡及行為分擔，應依刑法第
    28條論以共同正犯。
　㈣被告就附表一所為，其犯意各別，行為互殊，應予分論併罰
    。
　㈤累犯裁量不予加重其刑之論述：
　　被告前因提供名下金融帳戶予詐欺集團使用之幫助詐欺取財
    案件，經臺灣新北地方法院（下稱新北地院）以106年度簡
    字第3775號判決處有期徒刑4月，被告不服提起上訴，復經
    新北地院以106年度簡上字第818號判決駁回上訴確定，該案
    與被告所犯其他案件接續執行，被告於民國108年5月29日縮
    刑期滿假釋出監，假釋期間付保護管束，於109年7月14日縮
    刑期滿假釋未經撤銷，以已執行論等情，有上開判決及臺灣
    高等法院被告前案紀錄表在卷可查，則被告於受有期徒刑執
    行完畢後，5年內故意再犯本案有期徒刑以上之罪，均為累
    犯。惟按刑法第47條第1項有關累犯加重本刑部分，固不生
    違反憲法一行為不二罰原則之問題，然其不分情節，基於累
    犯者有其特別惡性及對刑罰反應力薄弱等立法理由，一律加
    重最低本刑，於不符合刑法第59條所定要件之情形下，致生
    行為人所受之刑罰超過其所應負擔罪責之個案，其人身自由
    因此遭受過苛之侵害部分，對人民受憲法第8條保障之人身
    自由所為限制，不符憲法罪刑相當原則，牴觸憲法第23條比
    例原則。又於前揭法條修正前，為避免發生上述罪刑不相當
    之情形，法院就該個案裁量是否加重最低本刑等情，業經司
    法院大法官作成釋字第775號解釋在案。故就被告本案所犯
    之罪，是否應依刑法第47條第1項之規定，加重其刑，自應
    依前揭解釋意旨，妥為裁量。本院審酌被告前所犯幫助詐欺
    取財案件，與本案所犯如附表一所示之罪之犯罪型態、原因
    及社會危害程度等，尚非全然相同，要難以被告前案科刑及
    執行紀錄，遽認其就本案犯行有何特別惡性或對刑罰反應力
    薄弱之情事，且酌以各項量刑事由後，已足以充分評價被告
    所應負擔之罪責，認均無加重最低本刑之必要，揆諸上開解
    釋意旨，爰不加重其刑，特此敘明。
　㈥爰以行為人之責任為基礎，審酌被告不思以正途賺取所需，
    竟於收受告訴人畠中洋輔所有之信用卡後，復持該信用卡盜
    刷以取得商品及遊戲點數，不僅侵害告訴人畠中洋輔之財產
    權，亦危害金融信用交易秩序及發卡銀行之權益，又被告分
    別竊取他人之財物，且被告迄今尚未賠償各該告訴人與發卡
    銀行所受之損害，其所為誠屬不該，殊值非難，惟念及被告
    坦承犯行之犯後態度，兼衡其自陳高職畢業之智識程度、之
    前從事胡椒蝦師傅之工作、月薪約4、5萬元、須每月幫忙家
    中繳納房貸2萬元之家庭生活經濟狀況（見本院111年度審易
    字第1408號卷，下稱審易卷，第93頁）暨其犯罪之動機、目
    的、手段及所造成之損害等一切情狀，分別量處如附表一主
    文欄所示之刑，並就得易科罰金部分均諭知易科罰金之折算
    標準，另就附表一編號2、3部分，定其應執行刑暨諭知易科
    罰金之折算標準如主文所示，以資懲儆。
四、沒收部分：
　㈠按犯罪所得，屬於犯罪行為人者，沒收之。前2項之沒收，於
    全部或一部不能沒收或不宜執行沒收時，追徵其價額。刑法
    第38條之1第1項前段、第3項定有明文。
　㈡就附表二犯罪所得欄，均為被告本案犯罪所得，此部分均未
    經扣案，應依刑法第38條之1第1項前段、第3項規定宣告沒
    收，於全部或一部不能沒收或不宜執行沒收時，追徵其價額
    。
　㈢被告所收受之贓物即告訴人畠中洋輔之信用卡部分，本院考
    量該信用卡已向銀行掛失而無法使用，且該信用卡單獨存在
    亦不具刑法上之非難性，倘予追徵，除另使刑事執行程序開
    啟之外，對於被告犯罪行為之不法、罪責評價並無影響，就
    沒收制度所欲達成或附隨之社會防衛目的亦無何助益，欠缺
    刑法上重要性，是本院認就該信用卡部分實無沒收或追徵之
    必要，爰依刑法第38條之2第2項之規定，不予宣告沒收，併
    此敘明。
五、據上論斷，應依刑事訴訟法第273條之1第1項、第284條之1
    、第299條第1項前段、第310條之2、第454條第2項，判決如
    主文。
本案經檢察官江宇程提起公訴，檢察官朱玓到庭執行職務。
中　　華　　民　　國　　111 　年　　11　　月　　10　　日
　　　　　　　　　刑事第二十一庭法　官　劉俊源
上正本證明與原本無異。
如不服本判決，應於收受送達後20日內向本院提出上訴書狀，並
應敘述具體理由；其未敘述上訴理由者，應於上訴期間屆滿後20
日內向本院補提理由書狀（附繕本），「切勿逕送上級法院」。
因疫情而遲誤不變期間，得具狀向法院聲請回復原狀。
　　　　　　　　　　　　　　　　書記官　潘美靜
中　　華　　民　　國　　111 　年　　11　　月　　10　　日
附錄本案論罪科刑法條全文如下：
中華民國刑法第320條：
意圖為自己或第三人不法之所有，而竊取他人之動產者，為竊盜
罪，處5年以下有期徒刑、拘役或50萬元以下罰金。
意圖為自己或第三人不法之利益，而竊佔他人之不動產者，依前
項之規定處斷。
前二項之未遂犯罰之。

中華民國刑法第321條：
犯前條第1項、第2項之罪而有下列情形之一者，處6月以上5年以
下有期徒刑，得併科50萬元以下罰金：
一、侵入住宅或有人居住之建築物、船艦或隱匿其內而犯之。
二、毀越門窗、牆垣或其他安全設備而犯之。
三、攜帶兇器而犯之。
四、結夥三人以上而犯之。
五、乘火災、水災或其他災害之際而犯之。
六、在車站、港埠、航空站或其他供水、陸、空公眾運輸之舟、
    車、航空機內而犯之。
前項之未遂犯罰之。

中華民國刑法第339條：
意圖為自己或第三人不法之所有，以詐術使人將本人或第三人之
物交付者，處5年以下有期徒刑、拘役或科或併科50萬元以下罰
金。
以前項方法得財產上不法之利益或使第三人得之者，亦同。
前二項之未遂犯罰之。

中華民國刑法第349條：
收受、搬運、寄藏、故買贓物或媒介者，處5年以下有期徒刑、
拘役或科或併科50萬元以下罰金。
因贓物變得之財物，以贓物論。

附表一：
編號 犯罪行為 主文 1 起訴書犯罪事實一㈠關於收受贓物部分 丁立偉犯收受贓物罪，處拘役貳拾日，如易科罰金，以新臺幣壹仟元折算壹日。 2 起訴書犯罪事實一㈠之盜刷部分 丁立偉犯詐欺取財罪，處有期徒刑肆月，如易科罰金，以新臺幣壹仟元折算壹日。 3 起訴書犯罪事實一㈡ 丁立偉共同犯竊盜罪，處有期徒刑貳月，如易科罰金，以新臺幣壹仟元折算壹日。 4 起訴書犯罪事實一㈢ 丁立偉犯攜帶兇器竊盜罪，處有期徒刑玖月。 

附表二：
編號 犯罪行為 犯罪所得 備註 1 附表一編號2 75,210元 因被告各次盜刷信用卡所購買之商品已難查證，此僅以其盜刷金額作為犯罪所得之認定。 2 附表一編號3 無線行動電話充電架1支 價值900元   行動電話遮陽帽1個 價值500元 3 附表一編號4 現金1萬元  


附件：
臺灣臺北地方檢察署檢察官起訴書
                                    111年度偵字第16629號
                                               第15837號
                                               第17914號
　　被　　　告　丁立偉　男　40歲（民國00年0月0日生）
　　　　　　　　　　　　住○○市○○區○○路000號7樓
　　　　　　　　　　　　國民身分證統一編號：Z000000000號
上列被告因竊盜等案件，已經偵查終結，認應提起公訴，茲將犯
罪事實及證據並所犯法條分敘如下：
　　　　犯罪事實
一、丁立偉意圖為自己不法之所有，分別為下列犯行：(一)明知
    真實姓名年籍不詳綽號「子威」之人，於不詳時、地，拾獲
    田中洋輔名下玉山商業銀行(下稱玉山銀行)信用卡1張(卡號
    末4碼6858)，竟基於收受贓物之犯意，於民國111年2月9日
    凌晨3時許前某日時，在不詳地點，自「子威」處，收受上
    開信用卡；復基於詐欺之犯意，於111年2月9日上午9時24分
    許，在臺北市○○區○○○路00號B1；同日上午11時40分許，在
    臺北市○○區○○路0號；同日中午12時5分許，在臺北市○○區○○
    ○路00號91室；同日中午12時43分許，在不詳地點；同日中
    午12時45分許、46分許，在臺北市○○區○○○路0段000○0號；
    同日下午1時2分許，在新北市○○區○○路0號，持上開信用卡
    ，刷卡購買商品、遊戲點數，致玉山銀行誤認係田中洋輔刷
    卡而陷於錯誤並授權簽帳交易，丁立偉因而取得總計價值新
    臺幣(下同)7萬5,212元之商品。(二)與「子威」共同基於竊
    盜之犯意聯絡，於111年3月6日凌晨1時21分許，在臺北市○○
    區○○○路0段000巷00號前，由丁立偉負責把風，「子威」下
    手實施竊取洪義軒所有之無線行動電話風電架1支、行動電
    話遮陽帽1個(總價值約1,400元)得手。(三)基於攜帶兇器竊
    盜之犯意，於111年5月1日上午7時整許，在新北市○○區○○路
    000號，持客觀上得為兇器之板手，竊取張瑞桓所有娃娃機
    台零錢箱內零錢總計2,000元得手。
二、案經田中洋輔、洪義軒訴由臺北市政府警察局中山分局；張
    瑞桓訴由新北市政府警察局新店分局報告偵辦。
　　　　證據並所犯法條
一、上揭犯罪事實，業據被告丁立偉坦承不諱，核與證人即告訴
    人洪義軒、張瑞桓；證人即告訴人田中洋輔友人黃宣翎於警
    詢時證述情節相符，並有玉山銀行111年3月14日玉山卡(信)
    字第1110000443號函附消費明細、萊爾富國際股份有限公司
    111年3月30日111萊它運字第0428-H0149號函附刷卡單影本
    、簽單、刑案現場照片、監視器照片、竊盜案蒐證照片、刑
    案監視器照片、竊盜案照片等附卷可稽。足徵本件被告供述
    與事實相符，其犯嫌堪以認定。
二、核被告所為，係犯刑法第320條第1項之竊盜、第321條第1項
    第3款之攜帶兇器竊盜、第339條第1項之詐欺取財、第349條
    第1項之收受贓物等罪嫌。犯罪事實一、(二)部分，被告與
    「子威」有犯意聯絡及行為分擔，請依刑法第28條分別論以共
    同正犯。被告犯罪事實一、(一)多次詐欺取財之犯行，時間
    近接，手法相同，且係侵害同一法益，各次行為獨立性極為薄
    弱，依一般社會健全觀念，難以強行分開，在刑法評價上，應
    視為一個舉動之接續施行，合為包括之一行為予以評價，較為
    合理，請論以接續犯之包括一罪。被告犯罪事實一、(一)之收
    受贓物、詐欺取財、犯罪事實一、(二)之竊盜、犯罪事實一
    、(三)之攜帶兇器竊盜等4罪間，犯意有別，行為互殊，請
    分論併罰。復被告上開犯行之犯罪所得，請依刑法第38條之
    1第1項前段規定宣告沒收，如於全部或一部不能沒收或不宜
    執行沒收時，則請依同條第3項規定，追徵其價額。至告訴
    既報告意旨認犯罪事實一、(三)部分，被告竊取1萬5,000元
    超出2,000元部分，因無證據足認被告有竊取上揭財物，故
    難認被告有上揭罪嫌，然此部分若成立犯罪，因與前揭起訴
    部分為同一行為事實爰不另為不起訴處分，併此敘明。
三、依刑事訴訟法第251條第1項提起公訴。
　　此　致
臺灣臺北地方法院
中　　華　　民　　國　 111　　年　　6 　　月　　23　　日
　　　　　　　　　　　　　　　檢　察　官　江宇程
本件正本證明與原本無異
中　　華　　民　　國　 111　　年　　7 　　月　　11　　日
　　　　　　　　　　　　　　  書　記　官　蔡筱婕
附錄本案所犯法條全文
中華民國刑法第320條
意圖為自己或第三人不法之所有，而竊取他人之動產者，為竊盜
罪，處 5 年以下有期徒刑、拘役或 50 萬元以下罰金。
意圖為自己或第三人不法之利益，而竊佔他人之不動產者，依前
項之規定處斷。
前二項之未遂犯罰之。
中華民國刑法第321條
犯前條第 1 項、第 2 項之罪而有下列情形之一者，處 6 月以
上 5 年以下有期徒刑，得併科 50 萬元以下罰金：
一、侵入住宅或有人居住之建築物、船艦或隱匿其內而犯之。
二、毀越門窗、牆垣或其他安全設備而犯之。
三、攜帶兇器而犯之。
四、結夥三人以上而犯之。
五、乘火災、水災或其他災害之際而犯之。
六、在車站、港埠、航空站或其他供水、陸、空公眾運輸之舟、
    車、航空機內而犯之。
前項之未遂犯罰之。
中華民國刑法第339條
（普通詐欺罪）
意圖為自己或第三人不法之所有，以詐術使人將本人或第三人之
物交付者，處 5 年以下有期徒刑、拘役或科或併科 50 萬元以
下罰金。
以前項方法得財產上不法之利益或使第三人得之者，亦同。
前二項之未遂犯罰之。
中華民國刑法第349條
（普通贓物罪）
收受、搬運、寄藏、故買贓物或媒介者，處 5 年以下有期徒刑
、拘役或科或併科 50 萬元以下罰金。
因贓物變得之財物，以贓物論。